---
title: "ncovr: Read and process nCoV data 新型冠状病毒数据获取和可视化"
date: "`r Sys.Date()`"
output: github_document
---

```{r setup, include=FALSE}
knitr::opts_chunk$set(
  echo = TRUE,
  fig.path = "man/figures/",
  warning = FALSE
)
```

这是一个 R 语言包，使用教程详见 <https://openr.pzhao.org/zh/tags/ncovr/>。这里是个简介。

ncovr 包是方便 R 用户获取新型冠状病毒（2019-nCoV）数据而开发的，后续增添了数据处理、建模、可视化等功能。

## 数据获取途径

ncovr 包获取数据的主要途径是 [BlankerL/DXY-2019-nCoV-Crawler](https://github.com/BlankerL/DXY-2019-nCoV-Crawler)。这个项目提供了 api 接口和 csv 文件。为了减轻 api 的流量压力， ncovr 每天将每天自动从这个 api 读一次数据，保存成 R 语言直接读取的 .RDS 格式，方便 R 语言用户调用。详见下面的示例。

## 安装

1. 安装 R。在 [CRAN](http://cran.r-project.org) 上选择适合你操作系统的安装包来安装。

2. 安装 remotes 包：`install.packages('remotes')`

3. 安装 ncovr 包：`remotes::install_github('pzhaonet/ncovr')`

## 获取数据

```{r data}
Sys.setlocale('LC_CTYPE', 'Chinese') # windows 用户设置中文环境
require("ncovr")
require("leafletCN")

ncov <- get_ncov() # 读取 RDS数据（推荐）

# get_ncov(method = 'csv') # 从 csv 文件读取（推荐）
# get_ncov(method = 'api') # 从 api 接口读取
```

## 国家地图:省级疫情图

按省级显示

```{r leaflet-map}
plot_map(ncov$area)

# log scale
plot_map(ncov$area, scale = "log")
```

按城市显示

```{r map-city}
plot_map(ncov$area, method = "city", scale = "log")

```

ggplot

```{r gg-map}
library(ggplot2)
ncov$area$date <- as.Date(ncovr:::conv_time(ncov$area$updateTime))
choose_date <- "2020-02-10"
x <- ncov$area[ncov$area$date <= as.Date(choose_date), ]
x <- x[!duplicated(x$provinceName), ]
plot_ggmap(x)
```

## 世界地图:各国疫情图

```{r world-map}
ncov$area$date <- as.Date(ncovr:::conv_time(ncov$area$updateTime))
ncov$area <- ncov$area[rev(order(ncov$area$date)), ]

ncov_date <- as.character(Sys.Date())
y <- ncov$area[ncov$area$date <= as.Date(ncov_date), ]
y <- y[!duplicated(y$provinceName), ]

countryname <- data.frame(
  ncovr = c("United Kiongdom", "United States of America", 
            "New Zealand", "Kampuchea (Cambodia )"
          ),
  leafletNC = c("UnitedKingdom", "UnitedStates", 
                "NewZealand", "Cambodia"
  ), 
  stringsAsFactors = FALSE
)

x <- data.frame(
  countryEnglishName = y$countryEnglishName,
  countryName = y$countryName, 
  confirmedCount = y$confirmedCount, 
  stringsAsFactors = FALSE
)


loc <- which(x$countryEnglishName %in% countryname$ncovr)
x$countryEnglishName[loc] <- countryname$leafletNC[
  match(x$countryEnglishName[loc], countryname$ncovr)
]

x$countryEnglishName2 = x$countryEnglishName # for taiwan

x_other <- x[!is.na(x$countryEnglishName) & x$countryEnglishName != 'China', ]
x_china <- data.frame(
  countryEnglishName = 'China',
  countryName = unique(x[!is.na(x$countryEnglishName) & x$countryEnglishName == 'China', 'countryName']),
  confirmedCount = sum(x[!is.na(x$countryEnglishName) & x$countryEnglishName == 'China', 'confirmedCount']),
  countryEnglishName2 = 'China'
) 
x_taiwan <- x_china
x_taiwan$countryEnglishName2 = "Taiwan"
x <- rbind(x_other, x_china, x_taiwan)


plot_map(
  x = x, 
  key = "confirmedCount", 
  scale = "log", 
  method = 'country', 
  legend_title = paste0("Cnfrm 确诊"), 
  filter = '待明确地区'
)
```


## ts

```{r ts}
x_ts <- ncov$area[, c('countryEnglishName', 'countryName', 'date', 'confirmedCount', 'curedCount', 'deadCount')] %>% 
  dplyr::group_by(countryEnglishName, date) %>% 
  dplyr::summarise(
    confirmed = max(confirmedCount), 
    cured = max(curedCount), 
    dead = max(deadCount)) %>% 
  dplyr::ungroup() %>% 
  dplyr::filter(!is.na(countryEnglishName) & !countryEnglishName == 'China') %>% 
  as.data.frame()
loc <- which(x_ts$countryEnglishName %in% countryname$ncovr)
x_ts$countryEnglishName[loc] <-
  countryname$leafletNC[
    match(x_ts$countryEnglishName[loc], countryname$ncovr)
  ]

plot_ts(
  x_ts, 
  area = "Italy", 
  area_col = "countryEnglishName", 
  date_col = "date", 
  ts_col = c("confirmed", "cured", "dead")
) 
```

## 国外疫情图

### 韩国疫情图

```{r korea-map}
korea_ncov <- get_foreign_ncov("韩国")
plot_foreign_map(korea_ncov, "korea")
```

### 日本疫情图

```{r jp-map}
jp_ncov <- get_foreign_ncov("日本")
plot_foreign_map(jp_ncov, "japan")
```

### 伊朗疫情图

```{r iran-map}
iran_ncov <- get_foreign_ncov("伊朗")
plot_foreign_map(iran_ncov, "iran")
```

### 意大利疫情图 

```{r italy-map}
italy_ncov <- get_foreign_ncov("意大利")
plot_foreign_map(italy_ncov, "italy")
```

### 直接画这四个国家的疫情图

```{r four-country-map,eval=FALSE}
foreign_countries <- c("韩国", "伊朗", "日本", "意大利")
names(foreign_countries) <- c("korea", "iran", "japan", "italy")
htmltools::tagList(purrr::imap(
  foreign_countries, 
  ~ get_foreign_ncov(.x) %>% 
    plot_foreign_map(.y)
))
```

更多功能请参看函数的帮助信息

# License

Copyright [Peng Zhao](http://pzhao.org).

Released under the GPL-3 license.
